【裁判字號】    97,簡上,80
【裁判日期】    980327
【裁判案由】    確認界址
【裁判全文】
臺灣桃園地方法院民事裁定              97年度簡上字第80號
上  訴  人  甲○○
                        號
訴訟代理人  魏雯祈律師
            陳永來律師
            李哲賢律師
被  上訴人  丙○○
            鄭登文
            乙○○
            己○○
            庚○○○
            丁○○
            戊○○
上列當事人間請求確認界址事件，上訴人對於民國98年2 月10日
本院第二審判決提起上訴，本院裁定如下：
    主  文
上訴駁回。
第三審訴訟費用由上訴人負擔。
    理  由
一、按對於簡易訴訟程序之第二審判決，其上訴利益逾民事訴訟
    法第466 條所定之額數者，當事人僅得以其適用法規顯有錯
    誤為理由，逕向最高法院提起第三審上訴，並須經原裁判法
    院之許可；此項許可，以訴訟事件所及之法律見解具有原則
    上之重要性者為限，此觀同法第436之2第1 項、第436條之3
    第1項、第2項之規定自明。所謂適用法規顯有錯誤，係指原
    第二審判決就其取捨證據所確定之事實適用法規顯有錯誤而
    言，不包括認定事實不當、判決不備理由或理由矛盾之情形
    在內。而所謂原則上之重要性，係指該上訴事件所涉及之法
    律問題，意義重大而有加以闡釋之必要者而言。
二、本件上訴人提起第三審上訴係以：上訴人曾向原審聲請向桃
    園縣桃園地政事務所調取：1.桃園縣桃園市○○段第148 地
    號土地（下稱系爭土地）於耕地放領時之舊地籍圖。2.同段
    第108 地號土地，所有權異動之申請資料及相關附件。原審
    雖向上開地政事務所發函調取地籍圖，惟函覆資料中並未出
    現上訴人所稱之「舊地籍圖」，且亦未調取同段第108 地號
    土地異動之申請資料以明被上訴人鄭登文是否確有占用上訴
    人所有土地，原審就上開疏漏事項均未於理由中加以論列，
    顯有判決不備理由之判決當然違背法令等語，為其論據。
三、經查，上訴人所執上開上訴事由，首先，就地政事務所函覆
    資料中並未出現上訴人所稱之「舊地籍圖」部分，更足見並
    無上訴人所主張其親眼看見之「舊地籍圖」云云，而此乃係
    上訴人就其主張無法舉證之問題，況且本院第二審亦已於判
    決理由第四點詳述不採上訴人主張之理由。其次，就上訴人
    聲請調取同段第108 地號土地異動之申請資料，係欲證明被
    上訴人鄭登文確有占用上訴人所有土地等情。惟查，被上訴
    人鄭登文有無占用上訴人所有土地之認定係須至土地現場履
    勘測量始能查明，與該108 地號土地之異動申請資料無關，
    而本件不僅原第一審已至現場履勘測量，且本院第二審亦就
    被上訴人究竟有無占用上訴人所有土地一事，於判決理由第
    五點之第3 小點加以詳加審酌論斷。況且本件倘僅依上訴人
    自小幼年記憶所為指界之結果，非但上訴人所有土地之面積
    將自9190.38 平方公尺大幅增加為12,126.2 9平方公尺，甚
    且被上訴人丙○○等7 人之土地面積，亦均各自1590.35 、
    1965.85 、242. 51 、491.92、49 1.04 、491.13、491.91
    平方公尺遽然減縮各為1119.64 、0 、282. 4、271. 77 、
    272.39、257.63平方公尺。其中被上訴人乙○○所有同段11
    7 地號土地之面積即因遭完全覆蓋而不存在，實至難以想像
    之情況。綜上所述，本院第二審判決並無上訴人所指摘判決
    理由不備之違背法令之情事。再者上訴人所執之上開上訴事
    由，均係屬於對於本院第二審判決就兩造間土地界址為何之
    取捨證據、認定事實之職權行使指摘，要與適用法規是否顯
    有錯誤無涉，且亦無所涉及之法律見解具有原則上重要性之
    情事，依前說明，其上訴即難認為合法，自不應許可。
四、據上結論，本件上訴為不合法。依民事訴訟法第436 條之3
    第3 項、第95條、第78條，裁定如主文。
中    華    民    國    98    年    3     月    27    日
                民事第二庭    審判長法  官   劉克聖
                                    法  官   尹  良
                                    法  官   黃漢權
以上正本係照原本作成
如對本裁定抗告須於裁定送達後10日內向本院提出抗告狀
中    華    民    國    98    年    3     月    27    日
                                    書記官  郭玉芬


司法院資訊處製作；財團法人民間司法改革基金會備份。
